---
geometry: margin=2cm
header-includes: 
   \usepackage{graphicx} 
   \usepackage{fancyhdr} 
   \pagestyle{fancy} 
   \setlength\headheight{32.20862pt}
   \fancyhead[L]{\includegraphics[width=0.8cm]{`r paste0(dirname(getwd()), "/img/logo_udelar_azul.png")`}}
   \fancyhead[C]{UNIDAD DE EDUCACIÓN VETERINARIA, Facultad de Veterinaria - UdelaR}
   \fancyfoot[L]{Tel:1903 int.xxxx al xxxx - devfvet@fvet.edu.uy}
   \fancyfoot[R]{Ruta 8 y Ruta 102, Edificio INV-C} 
   \pagenumbering{gobble}
output:
  pdf_document:
    latex_engine: xelatex
  html_document:
    df_print: paged
mainfont: Arial
linestretch: 1
fontsize: 11pt
---
\rhead{\includegraphics[width=1cm]{`r paste0(dirname(getwd()), "/img/logo_fvet_transparente.png")`}}

```{r setup, include=FALSE}
knitr::opts_chunk$set(echo = FALSE, warning = FALSE, message = FALSE)
library(tidyverse); library(knitr); library(kableExtra); library(here)
```

<style>
body {
text-align: justify}
</style>

#

#

#

#

#

#

\begin{center}
{\bf
\LARGE
PROYECTO LECCIONES APRENDIDAS 2020-2021

\Large
`r format(Sys.Date(), format = "%d - %b - %Y")`

RENDIMIENTOS DE LOS CURSOS 2015 - 2019
}
\end{center}


\vskip 65mm
\begin{flushleft}
Vernadet Bianchinotti

Docente G1, Unidad de Bioestadística

Departamento de Salud Pública, Facultad de Veterinaria

vbianchinotti@fvet.edu.uy
\end{flushleft}

\newpage

A continuación se presentan los rendimientos de cursos dictados en Facultad de Veterianaria durante el período 2015 - 2019.

Los datos provienen del banco de datos de Bedelía del Servicio y corresponden a los cursos obligatorios de la carrera para la obtención del título Doctor en Ciencias Veterinarias Plan 98.


```{r, echo=FALSE, fig.align='center', out.width="60%", fig.cap="Rendimientos para Biología molecular y celular durante el período 2015 - 2019"}
g_datos_98101
```

```{r, echo=FALSE, fig.align='center', results='asis'}
tb_datos_98101
```

\newpage

```{r, echo=FALSE, fig.align='center', out.width="60%", fig.cap="Rendimientos para CIEV durante el período 2015 - 2019"}
g_datos_98102
```

```{r, echo=FALSE, fig.align='center', results='asis'}
tb_datos_98102
```

\newpage

```{r, echo=FALSE, fig.align='center', out.width="60%", fig.cap="Rendimientos para Bioestadística durante el período 2015 - 2019"}
g_datos_98103
```

```{r, echo=FALSE, fig.align='center', results='asis'}
tb_datos_98103
```

\newpage

```{r, echo=FALSE, fig.align='center', out.width="60%", fig.cap="Rendimientos para Anatomía durante el período 2015 - 2019"}
g_datos_98105
```

```{r, echo=FALSE, fig.align='center', results='asis'}
tb_datos_98105
```

\newpage

```{r, echo=FALSE, fig.align='center', out.width="60%", fig.cap="Rendimientos para Histología durante el período 2015 - 2019"}
g_datos_98106
```

```{r, echo=FALSE, fig.align='center', results='asis'}
tb_datos_98106
```

\newpage

```{r, echo=FALSE, fig.align='center', out.width="60%", fig.cap="Rendimientos para Genética durante el período 2015 - 2019"}
g_datos_98107
```

```{r, echo=FALSE, fig.align='center', results='asis'}
tb_datos_98107
```

\newpage

```{r, echo=FALSE, fig.align='center', out.width="60%", fig.cap="Rendimientos para Fisiología durante el período 2015 - 2019"}
g_datos_98201
```

```{r, echo=FALSE, fig.align='center', results='asis'}
tb_datos_98201
```

\newpage

```{r, echo=FALSE, fig.align='center', out.width="60%", fig.cap="Rendimientos para Microbiología durante el período 2015 - 2019"}
g_datos_98202
```

```{r, echo=FALSE, fig.align='center', results='asis'}
tb_datos_98202
```

\newpage

```{r, echo=FALSE, fig.align='center', out.width="60%", fig.cap="Rendimientos para Inmunología durante el período 2015 - 2019"}
g_datos_98203
```

```{r, echo=FALSE, fig.align='center', results='asis'}
tb_datos_98203
```

\newpage

```{r, echo=FALSE, fig.align='center', out.width="60%", fig.cap="Rendimientos para Zootecnia durante el período 2015 - 2019"}
g_datos_98204
```

```{r, echo=FALSE, fig.align='center', results='asis'}
tb_datos_98204
```

\newpage

```{r, echo=FALSE, fig.align='center', out.width="60%", fig.cap="Rendimientos para Patología durante el período 2015 - 2019"}
g_datos_98205
```

```{r, echo=FALSE, fig.align='center', results='asis'}
tb_datos_98205
```

\newpage

```{r, echo=FALSE, fig.align='center', out.width="60%", fig.cap="Rendimientos para Semiología durante el período 2015 - 2019"}
g_datos_98206
```

```{r, echo=FALSE, fig.align='center', results='asis'}
tb_datos_98206
```

\newpage

```{r, echo=FALSE, fig.align='center', out.width="60%", fig.cap="Rendimientos para Farmacología durante el período 2015 - 2019"}
g_datos_98207
```

```{r, echo=FALSE, fig.align='center', results='asis'}
tb_datos_98207
```

\newpage

```{r, echo=FALSE, fig.align='center', out.width="60%", fig.cap="Rendimientos para Nutrición durante el período 2015 - 2019"}
g_datos_98208
```

```{r, echo=FALSE, fig.align='center', results='asis'}
tb_datos_98208
```

\newpage

```{r, echo=FALSE, fig.align='center', out.width="60%", fig.cap="Rendimientos para Enfermedades infecciosas durante el período 2015 - 2019"}
g_datos_98301
```

```{r, echo=FALSE, fig.align='center', results='asis'}
tb_datos_98301
```

\newpage

```{r, echo=FALSE, fig.align='center', out.width="60%", fig.cap="Rendimientos para Parasitología durante el período 2015 - 2019"}
g_datos_98302
```

```{r, echo=FALSE, fig.align='center', results='asis'}
tb_datos_98302
```

\newpage

```{r, echo=FALSE, fig.align='center', out.width="60%", fig.cap="Rendimientos para Toxicología durante el período 2015 - 2019"}
g_datos_98303
```

```{r, echo=FALSE, fig.align='center', results='asis'}
tb_datos_98303
```

\newpage

```{r, echo=FALSE, fig.align='center', out.width="60%", fig.cap="Rendimientos para Epidemiología durante el período 2015 - 2019"}
g_datos_98304
```

```{r, echo=FALSE, fig.align='center', results='asis'}
tb_datos_98304
```

\newpage

```{r, echo=FALSE, fig.align='center', out.width="60%", fig.cap="Rendimientos para Clínica de pequeños durante el período 2015 - 2019"}
g_datos_98305
```

```{r, echo=FALSE, fig.align='center', results='asis'}
tb_datos_98305
```

\newpage

```{r, echo=FALSE, fig.align='center', out.width="60%", fig.cap="Rendimientos para Clínica de equinos durante el período 2015 - 2019"}
g_datos_98306
```

```{r, echo=FALSE, fig.align='center', results='asis'}
tb_datos_98306
```

\newpage

```{r, echo=FALSE, fig.align='center', out.width="60%", fig.cap="Rendimientos para Clínica de rumiantes durante el período 2015 - 2019"}
g_datos_98307
```

```{r, echo=FALSE, fig.align='center', results='asis'}
tb_datos_98307
```

\newpage

```{r, echo=FALSE, fig.align='center', out.width="60%", fig.cap="Rendimientos para Teriogenología durante el período 2015 - 2019"}
g_datos_98308
```

```{r, echo=FALSE, fig.align='center', results='asis'}
tb_datos_98308
```

\newpage

```{r, echo=FALSE, fig.align='center', out.width="60%", fig.cap="Rendimientos para Técnica quirúrgica durante el período 2015 - 2019"}
g_datos_98309
```

```{r, echo=FALSE, fig.align='center', results='asis'}
tb_datos_98309
```

\newpage

```{r, echo=FALSE, fig.align='center', out.width="60%", fig.cap="Rendimientos para Legislación sanitaria durante el período 2015 - 2019"}
g_datos_98310
```

```{r, echo=FALSE, fig.align='center', results='asis'}
tb_datos_98310
```

\newpage

```{r, echo=FALSE, fig.align='center', out.width="60%", fig.cap="Rendimientos para Producción de rumiantes durante el período 2015 - 2019"}
g_datos_98401
```

```{r, echo=FALSE, fig.align='center', results='asis'}
tb_datos_98401
```

\newpage

```{r, echo=FALSE, fig.align='center', out.width="60%", fig.cap="Rendimientos para Producción de suinos durante el período 2015 - 2019"}
g_datos_98402
```

```{r, echo=FALSE, fig.align='center', results='asis'}
tb_datos_98402
```

\newpage

```{r, echo=FALSE, fig.align='center', out.width="60%", fig.cap="Rendimientos para Alimentación durante el período 2015 - 2019"}
g_datos_98403
```

```{r, echo=FALSE, fig.align='center', results='asis'}
tb_datos_98403
```

\newpage

```{r, echo=FALSE, fig.align='center', out.width="60%", fig.cap="Rendimientos para Economía durante el período 2015 - 2019"}
g_datos_98404
```

```{r, echo=FALSE, fig.align='center', results='asis'}
tb_datos_98404
```

\newpage

```{r, echo=FALSE, fig.align='center', out.width="60%", fig.cap="Rendimientos para Mejora durante el período 2015 - 2019"}
g_datos_98405
```

```{r, echo=FALSE, fig.align='center', results='asis'}
tb_datos_98405
```

\newpage

```{r, echo=FALSE, fig.align='center', out.width="60%", fig.cap="Rendimientos para Legislación agraria durante el período 2015 - 2019"}
g_datos_98406
```

```{r, echo=FALSE, fig.align='center', results='asis'}
tb_datos_98406
```

\newpage

```{r, echo=FALSE, fig.align='center', out.width="60%", fig.cap="Rendimientos para Patología durante el período 2015 - 2019"}
g_datos_98407
```

```{r, echo=FALSE, fig.align='center', results='asis'}
tb_datos_98407
```

\newpage

```{r, echo=FALSE, fig.align='center', out.width="60%", fig.cap="Rendimientos para Higiene durante el período 2015 - 2019"}
g_datos_98501
```

```{r, echo=FALSE, fig.align='center', results='asis'}
tb_datos_98501
```

\newpage

```{r, echo=FALSE, fig.align='center', out.width="60%", fig.cap="Rendimientos para Ciencia y tecnología durante el período 2015 - 2019"}
g_datos_98502
```

```{r, echo=FALSE, fig.align='center', results='asis'}
tb_datos_98502
```

\newpage

```{r, echo=FALSE, fig.align='center', out.width="60%", fig.cap="Rendimientos para Salud pública durante el período 2015 - 2019"}
g_datos_98503
```

```{r, echo=FALSE, fig.align='center', results='asis'}
tb_datos_98503
```

\newpage

```{r, echo=FALSE, fig.align='center', out.width="60%", fig.cap="Rendimientos para Legislación alimentaria durante el período 2015 - 2019"}
g_datos_98504
```

```{r, echo=FALSE, fig.align='center', results='asis'}
tb_datos_98504
```
