---
geometry: margin=2cm
header-includes: 
   \usepackage{graphicx} 
   \usepackage{fancyhdr} 
   \pagestyle{fancy} 
   \setlength\headheight{32.20862pt}
   \fancyhead[L]{\includegraphics[width=0.8cm]{`r paste0(dirname(getwd()), "/img/logo_udelar_azul.png")`}}
   \fancyhead[C]{UNIDAD ACADÉMICA DE EDUCACIÓN VETERINARIA, Facultad de Veterinaria - UdelaR}
   \fancyfoot[L]{Tel:1903 int.xxxx al xxxx - devfvet@fvet.edu.uy}
   \fancyfoot[R]{Ruta 8 y Ruta 102, Edificio INV-C} 
   \pagenumbering{gobble}
output:
  pdf_document:
    latex_engine: xelatex
  html_document:
    df_print: paged
mainfont: Arial
linestretch: 1
fontsize: 11pt
---
\rhead{\includegraphics[width=1cm]{`r paste0(dirname(getwd()), "/img/logo_fvet_transparente.png")`}}

```{r setup, include=FALSE}
knitr::opts_chunk$set(echo = FALSE, warning = FALSE, message = FALSE)
library(tidyverse); library(knitr); library(kableExtra); library(here)
```

\center

#

#

#

#

#

# PROYECTO LECCIONES APRENDIDAS 2020-2021

# NOVIEMBRE 2022

## RENDIMIENTOS 2015 - 2019

#

#

\vskip 55mm

\begin{flushleft}
Vernadet Bianchinotti

Docente G1, Unidad de Bioestadística

Departamento de Salud Pública, Facultad de Veterinaria

\end{flushleft}
\newpage

\begin{flushleft}
A continuación se presentan información de los rendimientos 2015 -2019.

Los datos provienen del bando de datos de Bedelía del servicio y se presentan como el total de exámenes rendidos por año para cada materia de la carrera para la obtención del título Dr en Ciencias Veterinarias Plan 1998
\end{flushleft}

#

```{r, echo=FALSE, fig.align='center', out.width='60%'}
datos98101

datos98102

datos98103

datos98104

datos98105

datos98106

datos98107

datos98108
```
